---
title: "Beispiel-Notebook EDA / Data Science 3. Session"
output:
  html_document:
    df_print: paged
---



```{r}
library(tidyverse)
library(arules)
library(arulesViz)
```


```{r}
all <- read_csv("all.csv")
```

```{r message=FALSE}
i <- split(all$`Book-Title`,all$`User-ID`)
txn <- as(i, "transactions")
basket_rules <- apriori(txn, parameter = list(sup = 0.0015, conf = 0.001, minlen=2, target="rules"))
```



```{r}
myRules_Direct <- as(basket_rules, "data.frame")
basket_rules_hi <- head(basket_rules, by ="lift",100)
head(myRules_Direct, 20)
```


```{r}
plot(basket_rules_hi, method="graph", main="Books")
```


```{r}
plot(basket_rules_hi, method="graph", main="Books", engine="interactive")
```

    
    
# Erstellen Sie eine Analyse, bei der nicht die Bücher, sondern die Autoren in den Transaktionen enthalten sind


```{r message=FALSE}
i2 <- split(all$`Book-Author`,all$`User-ID`)
txn2 <- as(i2, "transactions")
basket_rules2 <- apriori(txn2, parameter = list(sup = 0.0015, conf = 0.001, minlen=2, target="rules"))
```
```{r}
myRules_Direct2 <- as(basket_rules2, "data.frame")
basket_rules_hi2 <- head(basket_rules2, by ="lift",100)
head(myRules_Direct2, 20)
```
```{r}
plot(basket_rules_hi2, method="graph", main="Books")
```



```{r}
plot(basket_rules_hi2, method="graph", main="Books", engine="interactive")
```


# Fällt Ihnen etwas in der Datenqualität auf?

Wenn man sich den Datensatz anschaut und ihn zunächst nach dem höchsten Support filtert, dann fällt gleich auf, dass der Autor John Grisham, mehrfach vorkommt. Dies allerdings nicht nur, weil viele Beziehung zu ihm bestehen sondern, weil sein Name einmal komplett in Versalien erfasst wurde und in der "normalen" Schreibweise. Gleiches gilt für die Autorin Sophie Kinsella, die dadurch eine starke Beziehung zu sich selbst führt. Ähnlich verhält es sich mit der Groß- und Kleinschreibung bei Tim LaHaye und Tim Lahaye auch er hat einen sehr hohen Lift. 


# Wie könnte man das mit regulären Ausdrücken beheben?

Ich vermute, dass man hier die einzelnen Autoren auf einen gemeinsamen Nenner bringen müsste, damit nur eine Schreibweise des Autors zu den einzelnen Buchtiteln gematcht würde. 

# Wie kann man nun noch sicherstellen, dass nur die Autoren weiterempfohlen werden, deren Bücher man auch (mehrheitlich) gut fand?

Man könnte hier in der all-Datei die Ratinghöhe als z.B. größer als 5 definieren und dies in Zusammenhang bzw. zusätzlich mit der Anzahl der Ratings pro User verbinden. 

# Welche anderen Features wären sinnvoll?
    
Hier ist die Frage zunächst was unter Features zu verstehen wäre. Wenn man vom Warenkorb ausgeht, fände ich ein Feature sinnvoll, welches nicht nur die Frage:" Kunden, die das gekauft haben, haben auch das gekauft" beantwortet sondern die Verbindung zu einem anderen Warenkorb herstellt, um somit die Auswahl mit neuem Input zu bestücken. Beispielsweise man liest nur "Fantasy" und bekommt dementsprechend eher dieses Genre vorgeschlagen aber zusätzlich "probieren sie etwas neues" und dort sind Krimis enthalten. 