---
title: "Beispiel-Notebook EDA / Data Science 5. Session"
output:
  html_document:
    df_print: paged
---

# Tom's Skript

```{r}
library(tidyverse)
library(cluster)
library(caret)
```

```{r}
#(age_grades <- data.frame(age = c(22,22,21,23,27,27,26,20), grades = c(1,3,5,1,5,3,4,1)))
```

```{r}
#(age_grades.dist <- dist(age_grades, method="euclidean"))
```
```{r}
#age_grades.hc <- hclust(age_grades.dist, method = "complete")
#plot(age_grades.hc)
```



```{r}
#age_grades.hc <- hclust(age_grades.dist, method = "complete")
#plot(age_grades.hc)
#groups <- cutree(age_grades.hc, k=3) 
#rect.hclust(age_grades.hc, k=3, border="red")
```

```{r}
#age_grades %>%
#  mutate(cluster = groups)
```

```{r}
#age_grades.scaled <- as.data.frame(scale(age_grades))
```


```{r}
#(age_grades.dist <- dist(age_grades.scaled, method="euclidean"))
#age_grades.hc <- hclust(age_grades.dist, method = "complete")
#plot(age_grades.hc)
#groups <- cutree(age_grades.hc, k=3) 
#rect.hclust(age_grades.hc, k=3, border="red")
```
K = Die Anzahl an Clustern die gebildet wird 

```{r}
#age_grades %>%
 # mutate(cluster = groups)
```


```{r}
#wine_data <- read.table("https://archive.ics.uci.edu/ml/machine-learning-databases/wine/wine.data", sep=",")
#wine = wine_data[,-1] 
```
Mit -1 wird die erste Spalte aus der Tabelle wine_data rausgenommen! 


```{r}
#wine.scaled <- as.data.frame(scale(wine))
```


```{r}
#wss <- (nrow(wine.scaled)-1)*sum(apply(wine.scaled,2,var))
#  for (i in 2:10) wss[i] <- sum(kmeans(wine.scaled,
#                                       centers=i)$withinss)
#plot(1:10, wss, type="b", xlab="Number of Clusters",
#     ylab="Within groups sum of squares")
```
Ellenbogen-Knick bei 3, also k=3

```{r}
#wine.dist <- dist(wine.scaled, method="euclidean")
#wine.hc <- hclust(wine.dist, method = "ward.D2")
#plot(wine.hc)
#groups <- cutree(wine.hc, k=3) 
#rect.hclust(wine.hc, k=3, border="red")
```

```{r}
#wine %>%
#  mutate(cluster = groups) %>%
#  left_join(wine_data) %>%
#  select(cluster,V1)
```





# K Means Clustering




```{r}
#k.means.fit <- kmeans(wine.scaled, 3) 
```
Die Drei ist die Anzahl der Cluster, in diesem Fall 3
```{r}
#k.means.fit$size
```

```{r}
#clusplot(wine, k.means.fit$cluster, color=TRUE, shade=TRUE,
#labels=4, lines=0, main="K-means cluster plot")
```


```{r}
#table(wine_data$V1,k.means.fit$cluster)
```


# Hausaufgabe
# Versuchen Sie die Leser aus dem Buch-Datenset zu clustern: Welche Bücher gehören in welches Cluster?
# 1. Versuch 
```{r}
all <- read_csv("all.csv")
```

```{r}
users_books <- all %>%
  group_by(`Book-Title`) %>%
  mutate(no_of_books = n()) %>%
  filter(no_of_books > 49) %>%
  filter(`Book-Rating` > 9) %>%
  select(`User-ID`, `Book-Title`)
  
```

```{r}
users_books_small <- all %>%
  group_by(`Book-Title`) %>%
  mutate(no_of_books = n()) %>%
  filter(no_of_books > 100) %>%
  filter(`Book-Rating` > 9) %>%
  select(`User-ID`, `Book-Title`)
  
```


```{r}
users_books <- users_books %>%
  unique()
books_wide <- users_books %>%
  mutate(i = 1) %>%
  spread(`Book-Title`,i,fill=0)
```


```{r}
users_books_small <- users_books_small %>%
  unique()
books_wide_small <- users_books_small %>%
  mutate(i = 1) %>%
  spread(`Book-Title`,i,fill=0)
```


```{r}
(users_books.dist <- dist(users_books, method="euclidean"))
```
```{r}
(books_wide_small.dist <- dist(books_wide_small, method="euclidean"))
```



```{r}
users_books.hc <- hclust(users_books.dist, method = "complete")
plot(users_books.hc)
```
```{r}
books_wide_small.hc <- hclust(books_wide_small.dist, method = "complete")
plot(books_wide_small.hc)
```


```{r}
books_wide_small.hc <- hclust(books_wide_small.dist, method = "complete")
plot(books_wide_small.hc)
groups <- cutree(books_wide_small.hc, k=4) 
rect.hclust(books_wide_small.hc, k=4, border="red")
```

```{r}
books_wide_small %>%
  mutate(cluster = groups)
```

```{r}
books_wide_small.scaled <- as.data.frame(scale(books_wide_small))
```


```{r}
(books_wide_small.dist <- dist(books_wide_small.scaled, method="euclidean"))
books_wide_small.hc <- hclust(books_wide_small.dist, method = "complete")
plot(books_wide_small.hc)
groups <- cutree(books_wide_small.hc, k=8) 
rect.hclust(books_wide_small.hc, k=8, border="red")
```
 K = Die Anzahl an Clustern die bebildet wird, bei meinem ersten Durchlauf, hatte wurde mir beim "Ellenbogen-Diagramm" der Knick bei 8 angezeigt. 
 Weiter hat kann ich den Knick gar nicht interpertieren, ich denke es liegt am scale. Dies hätte man nicht machen müssen, ich wollte dennoch schauen was passiert

```{r}
books_wide_small.scaled %>%
  mutate(cluster = groups)
```




```{r}
wss <- (nrow(books_wide_small.scaled)-1)*sum(apply(books_wide_small.scaled,2,var))
  for (i in 2:10) wss[i] <- sum(kmeans(books_wide_small.scaled,
                                       centers=i)$withinss)
plot(1:10, wss, type="b", xlab="Number of Clusters",
     ylab="Within groups sum of squares")
```
Hier kann man jetzt überlegen, wo der "Knick" ist. Er scheint bei 2 zu sein allerdings könnte man auch bei 9 einen "Knick" vermuten. 

```{r}
books_wide_small.dist <- dist(books_wide_small.scaled, method="euclidean")
books_wide_small.hc <- hclust(books_wide_small.dist, method = "ward.D2")
plot(books_wide_small.hc)
groups <- cutree(books_wide_small.hc, k=2) 
rect.hclust(books_wide_small.hc, k=2, border="red")
```

```{r}
books_wide_small %>%
  mutate(cluster = groups) %>%
  select(cluster,`User-ID`)
```


Hier wird irgendwie nur ein Cluster angezeigt. Das ist soweit richtig, dass alles in einer Datei ist und man davon ausgehen kann, dass es ein großes Cluster ist. Allerdings ist dies nicht das was ich hier erreichen wollte. 


# K Means Clustering




```{r}
k.means.fit <- kmeans(books_wide_small.scaled, 2) 
```

```{r}
k.means.fit$size
```

```{r}
clusplot(books_wide_small, k.means.fit$cluster, color=TRUE, shade=TRUE,
labels=4, lines=0, main="K-means cluster plot")
```

Dieser Fehler scheint mit fehlenden Daten in Zusammenhang zu stehen? Leider konnte ich diesen Fehler nicht lösen. Daher wie immer der nächste Versuch.

```{r}
table(books_wide_small$`User-ID`,k.means.fit$cluster)
```
 Ich habe beim ersten Versuch, weniger Daten genommen als von Ihnen vorgeschlagen und bis zum Dendrogram sah auch alles ganz schick und verständlich aus.Dann fing das Chaos an. 



# 2. Versuch 



```{r}
users_books2 <- all %>%
  group_by(`Book-Title`) %>%
  mutate(no_of_books = n()) %>%
  filter(no_of_books > 500) %>%
  filter(`Book-Rating` == 10) %>%
  select(`User-ID`, `Book-Title`)
  
```


```{r}
users_books2 <- users_books2 %>%
  unique()
books_wide2 <- users_books2 %>%
  mutate(i = 1) %>%
  spread(`Book-Title`,i,fill=0)
```



```{r}
(books_wide2.dist <- dist(books_wide2, method="euclidean"))
```
```{r}
books_wide2.hc <- hclust(books_wide2.dist, method = "complete")
plot(books_wide2.hc)
```



```{r}
books_wide2.hc <- hclust(books_wide2.dist, method = "complete")
plot(books_wide2.hc)
groups <- cutree(books_wide2.hc, k=4) 
rect.hclust(books_wide2.hc, k=4, border="red")
```

```{r}
books_wide2 %>%
  mutate(cluster = groups)
```

```{r}
books_wide2.scaled <- as.data.frame(scale(books_wide2))
```


```{r}
(books_wide2.dist <- dist(books_wide2.scaled, method="euclidean"))
books_wide2.hc <- hclust(books_wide2.dist, method = "complete")
plot(books_wide2.hc)
groups <- cutree(books_wide2.hc, k=4) 
rect.hclust(books_wide2.hc, k=4, border="red")
```

```{r}
books_wide2 %>%
  mutate(cluster = groups)
```




```{r}
wss <- (nrow(books_wide2.scaled)-1)*sum(apply(books_wide2.scaled,2,var))
  for (i in 2:10) wss[i] <- sum(kmeans(books_wide2.scaled,
                                       centers=i)$withinss)
plot(1:10, wss, type="b", xlab="Number of Clusters",
     ylab="Within groups sum of squares")
```


```{r}
books_wide2.dist <- dist(books_wide2.scaled, method="euclidean")
books_wide2.hc <- hclust(books_wide2.dist, method = "ward.D2")
plot(books_wide2.hc)
groups <- cutree(books_wide2.hc, k=8) 
rect.hclust(books_wide2.hc, k=8, border="red")
```

```{r}
books_wide2 %>%
  mutate(cluster = groups) %>%
  select(cluster,`User-ID`)
```





# K Means Clustering




```{r}
k.means.fit <- kmeans(books_wide2.scaled, 8) 
```

```{r}
k.means.fit$size
```

```{r}
clusplot(books_wide2, k.means.fit$cluster, color=TRUE, shade=TRUE,
labels=8, lines=0, main="K-means cluster plot")
```


```{r}
table(books_wide2$`User-ID`,k.means.fit$cluster)
```


Hier scheint es doch wirklich funktioniert zu haben!! Zwar ist das vorstehenden Diagramm nicht leicht zu entziffern, da die Cluster sich stark überlappen, allerdings ist dies bei der Menge an Daten nicht verwunderlich. Allerdings habe ich in diesem Versuch m. E. am wenigsten Variablen verwendet.

# 3. Versuch



```{r}
users_books_smaller <- all %>%
  group_by(`Book-Title`) %>%
  mutate(no_of_books = n()) %>%
  filter(no_of_books > 100) %>%
  filter(`Book-Rating` > 9) %>%
  select(`User-ID`, `Book-Title`)
  
```



```{r}
users_books_smaller <- users_books_smaller %>%
  unique()
books_wide_smaller <- users_books_smaller %>%
  mutate(i = 1) %>%
  spread(`Book-Title`,i,fill=0)
```



```{r}
(books_wide_smaller.dist <- dist(books_wide_smaller, method="euclidean"))
```



```{r}
books_wide_smaller.hc <- hclust(books_wide_smaller.dist, method = "complete")
plot(books_wide_smaller.hc)
groups <- cutree(books_wide_smaller.hc, k=5) 
rect.hclust(books_wide_smaller.hc, k=5, border="green")
```

```{r}
books_wide_smaller %>%
  mutate(cluster = groups)
```

```{r}
books_wide_smaller.scaled <- as.data.frame(scale(books_wide_smaller))
```


```{r}
(books_wide_smaller.dist <- dist(books_wide_smaller.scaled, method="euclidean"))
books_wide_smaller.hc <- hclust(books_wide_smaller.dist, method = "complete")
plot(books_wide_smaller.hc)
groups <- cutree(books_wide_smaller.hc, k=5) 
rect.hclust(books_wide_smaller.hc, k=5, border="green")
```
K = Die Anzahl an Clustern die bebildet wird 

```{r}
books_wide_smaller.scaled %>%
  mutate(cluster = groups)
```




```{r}
wss <- (nrow(books_wide_smaller.scaled)-1)*sum(apply(books_wide_smaller.scaled,2,var))
  for (i in 2:10) wss[i] <- sum(kmeans(books_wide_smaller.scaled,
                                       centers=i)$withinss)
plot(1:10, wss, type="b", xlab="Number of Clusters",
     ylab="Within groups sum of squares")
```


```{r}
books_wide_smaller.dist <- dist(books_wide_smaller.scaled, method="euclidean")
books_wide_smaller.hc <- hclust(books_wide_smaller.dist, method = "ward.D2")
plot(books_wide_smaller.hc)
groups <- cutree(books_wide_smaller.hc, k=7) 
rect.hclust(books_wide_smaller.hc, k=7, border="green")
```

```{r}
books_wide_smaller %>%
  mutate(cluster = groups) %>%
  select(cluster,`User-ID`)
```





# K Means Clustering




```{r}
k.means.fit3 <- kmeans(books_wide_smaller.scaled, 7) 
```
Die 7 ist die Anzahl der Cluster, in diesem Fall 7
```{r}
k.means.fit3$size
```

```{r}
clusplot(books_wide_smaller, k.means.fit3$cluster, color=TRUE, shade=TRUE,
labels=7, lines=0, main="K-means cluster plot")
```


```{r}
table(books_wide_smaller$`User-ID`,k.means.fit3$cluster)
```



# 4. Versuch 


```{r}
users_books_last <- all %>%
  group_by(`Book-Title`) %>%
  mutate(no_of_books = n()) %>%
  filter(no_of_books > 49) %>%
  filter(`Book-Rating` > 9) %>%
  select(`User-ID`, `Book-Title`)
  
```


```{r}
users_books_last <- users_books_last %>%
  unique()
books_wide_last <- users_books_last %>%
  mutate(i = 1) %>%
  spread(`Book-Title`,i,fill=0)

```


```{r}
(books_wide_last.dist <- dist(books_wide_last, method="euclidean"))
```
```{r}
books_wide_last.hc <- hclust(books_wide_last.dist, method = "complete")
plot(books_wide_last.hc)
```



```{r}
books_wide_last.hc <- hclust(books_wide_last.dist, method = "complete")
plot(books_wide_last.hc)
groups <- cutree(books_wide_last.hc, k=10) 
rect.hclust(books_wide_last.hc, k=10, border="pink")
```

```{r}
books_wide_last %>%
  mutate(cluster = groups)
```



```{r}
(books_wide_last.dist <- dist(books_wide_last, method="euclidean"))
books_wide_last.hc <- hclust(books_wide_last.dist, method = "complete")
plot(books_wide_last.hc)
groups <- cutree(books_wide_last.hc, k=10) 
rect.hclust(books_wide_last.hc, k=10, border="pink")
```

```{r}
books_wide_last %>%
  mutate(cluster = groups)
```




```{r}
wss <- (nrow(books_wide_last)-1)*sum(apply(books_wide_last,2,var))
  for (i in 2:10) wss[i] <- sum(kmeans(books_wide_last,
                                       centers=i)$withinss)
plot(1:10, wss, type="b", xlab="Number of Clusters",
     ylab="Within groups sum of squares")
```


```{r}
books_wide_last.dist <- dist(books_wide_last, method="euclidean")
books_wide_last.hc <- hclust(books_wide_last.dist, method = "ward.D2")
plot(books_wide_last.hc)
groups <- cutree(books_wide_last.hc, k=2) 
rect.hclust(books_wide_last.hc, k=2, border="pink")
```
```{r}
books_wide_last %>%
  mutate(cluster = groups) %>%
  select(cluster,`User-ID`)
```





# K Means Clustering




```{r}
k.means.fit4 <- kmeans(books_wide_last, 2) 
```

```{r}
k.means.fit4$size
```

```{r}
clusplot(books_wide_last, k.means.fit4$cluster, color=TRUE, shade=TRUE,
labels=2, lines=0, main="K-means cluster plot")
```


```{r}
table(books_wide_last$`User-ID`,k.means.fit4$cluster)
```

# Versuchen Sie die Leser aus dem Buch-Datenset zu clustern: Welche Bücher gehören in welches Cluster?


Also versucht habe ich es, allerdings hat es nur beim 2. Versuch geklappt und die Frage in welches Cluster welche Bücher gehören kann ich so auch gar nicht beantworten. Ich habe Tage damit zugebracht überhaupt von meinen Laptop die Datensätzen erstellen zu lassen und das Ergebnis ist sehr unbefriedrigend. An dieser Stelle muss ich sagen, dass ich aufgeben muss um meine letzten Haare nicht doch auszureißen. Ich verstehe nicht warum in 3 von 4 Versuchen ich mir am Ende nichts ausgeben kann, was ich vergessen oder übersehen habe. Vielleicht habe ich auch schon zu lange auf die Datensätze gestarrt. 

Ich meine verstanden zu haben wie man Clustert und denke dass es für kleine Datensätze super klappt, bei großen Datensätzen muss man anscheinend einen Server zur Verfügung haben oder wesentlich mehr Arbeitsspeicher. 

Zudem denke ich, dass wenn man z. B. nur zwei Cluster erhält bzw. empfohlen bekommt, man dann im weiteren Verlauf die Datensätze teilen müsste und die einzelnen Cluster weiter runterbrechen muss, also in den Clustern weiter clustern muss um ein zumindest für mit interpretierbares Ergebnis zu erhalten. 

Außerdem bin ich mir nicht sicher ob um die Frage richtig von Ihnen gestellt ist, welche Bücher gehören in welches Cluster? Was für ein Cluster ist gemeint, das Cluster des einzlenen Lesers, wie oft es gelesen wurde, wie oft es gerankt wurde? Sie merken ich bin durch. 

Ich hoffe die Datei bringt ihnen PC nicht zum Schmelzen und Sie sehen wenigstens, dass ich es wahrlich versucht habe. 